臺灣臺北地方法院民事判決　　　　　　93年度重訴字第1239號
　　原　　　告　台北國際商業銀行股份有限公司
　　　　　　　　　　　　　　六.
　　法定代理人　己○○
　　訴訟代理人　甲○○
　　　　　　　　丙○○
　　被　　　告　康和租賃股份有限公司
　　　　　　　　　　　　　　樓.
　　法定代理人　戊○○
　　　　　　　　　　　　　　號.
　　被　　　告　丁○○
　　共　　　同
　　訴訟代理人　陳國雄律師
　　複　代理人　孫瑜凰律師
　　　　　　　　乙○○
右當事人間清償借款事件，本院於民國九十四年一月六日辯論終
結，判決如左：
    主  文
壹、被告應連帶給付原告下列金錢：
  (1)本金：新台幣壹仟萬元。
  (2)利息：自民國九十三年九月二十四日起至清償日止，按年息
          百分之四計算之利息。
  (3)違約金：自民國九十三年十月二十四日起至清償日止，其逾
          期在六個月以內按右述利率百分之十；逾期六個月以
          上者，就超過六個月部份按右述利率百分之二十計算
          之違約金。
貳、訴訟費用由被告連帶負擔。
、本判決於原告以新台幣佰拾萬元或等值八十五年度中央
    政府重大交通建設公債甲類第六期債票供擔保後，得假執行
    ；但被告以新臺幣壹仟萬元為原告供擔保，得免為假執行。
    事  實  及  理  由
一、原告主張：（(1)見起訴狀、(2)見第六七至七０頁）
  (1)被告康和租賃股份有限公司（下稱：康和公司）於民國（下
    同）九十二年八月二十六日邀被告丁○○為連帶保證人，向
    原告借得新台幣（以下同）一千萬元，借款期間自九十二年
    八月二十六日起，至九十三年八月二十六日止，按年息百分
    之四計算利息（機動利率），借款人應按月攤還本息，未如
    期償還即喪失期限之利益。遲延清償時，其逾期六個月以內
    者，按上開利率百分之十，超過六個月者，就超過六個月部
    分按原利率百分之二十加付違約金。但被告康和公司迄未償
    還本息，依上開約定，本件借款應視為全部到期，尚積欠主
    文第一項所示本金、利息、違約金，為此依借款返還請求權
    、保證債務清償請求權提起本訴（雙方合意以鈞院為管轄法
    院）。並聲明：除擔保金額外，如主文所示。
  (2)客票我們每二星期抵充一次。且被告提供客票時也有簽擔保
    明細表，言明由我們處分（指定抵充順序）。我們都是抵編
    號68─0129及68─0130二筆借款，本件請求的是編號第68─
    0128借款，每筆借錢的利率都是年息百分之四，也都是信用
    借款。
二、被告辯稱：（第六七、三五頁）
    對於欠款未還一事並無意見，只是要請原告說明抵充情形。
    並聲明：駁回原告之訴及假執行之聲請。訴訟費用由原告負
    擔。如受不利判決，請准供擔保免假執行。
三、按民事訴訟法第二百八十條第一項前段規定，當事人對於他
    造主張之事實，於言詞辯論時不爭執者，視同自認。原告主
    張借款、抵充之事實，已據其提出與所述相符之保證書、借
    據、放款繳息狀況查詢單（均有影本附卷）、放款債務明細
    查詢二份；經被告核對原告所述抵充資料後，亦不再爭執，
    應認原告主張為真正。
四、原告依據借款返還請求權、保證債務清償請求權提起本訴，
    請求被告連帶給付主文第一項所示本金、利息、違約金，合
    於法律規定，應予准許。原告陳明願供擔保以代釋明，聲請
    宣告假執行，合於法律規定，爰酌定相當擔保金額，准予宣
    告假執行。
五、綜上所論，原告之訴為有理由，依民事訴訟法第八十五條第
    二項、第三百九十條第二項，判決如主文。（一、二審訴訟
    費用係指法院所收取費用與登報費用，不含律師費等費用）
中　　華　　民　　國　九十四　年　　一　　月　十三　　日
                          民事第二庭法官    吳燁山
以上正本係照原本作成。
如對本判決不服，應於送達後廿日內，向本院提出上訴狀（應按
對方人數提出影本，免附郵票）。並按民事訴訟法第七十七條之
十六、之十三、台灣高等法院九十二年八月六日（九二）院田文
公字第０三０二八號函（逾十萬元之部分，均提高十分之一之裁
判費）繳納上訴費；計算公式可自司法院網站之「民事事件新制
徵收費用標準」閱覽、下載。
民事訴訟法第三百九十二條：
  法院得宣告非經原告預供擔保，不得為假執行。
  法院得依聲請或依職權，宣告被告預供擔保，或將請求標的物
  提存而免為假執行。依前項規定預供擔保或提存而免為假執行
  ，應於執行標的物拍定、變賣或物之交付前為之。
中　　華　　民　　國　九十四　年　　一　　月　十三　　日
                                  書記官    柯月英
